【裁判字號】    95,訴,3662
【裁判日期】    951031
【裁判案由】    毒品危害防制條例
【裁判全文】
臺灣高雄地方法院刑事判決              95年度訴字第3662號
公  訴  人  臺灣高雄地方法院檢察署檢察官
被      告  乙○○
                    （另案羈押於臺灣高雄看守所）
上列被告因毒品危害防制條例案件，經檢察官提起公訴（95年度
毒偵字第6516號），被告於本院準備程序中為有罪之陳述，經合
議庭裁定由受命法官依簡式審判程序獨任審理，本院判決如下：
    主  文
乙○○施用第一級毒品，處有期徒刑捌月；扣案海洛因壹包（淨
重壹點伍柒公克、空包裝重零點參參公克）沒收銷燬之；又施用
第二級毒品，處有期徒刑參月。應執行有期徒刑拾月，扣案海洛
因壹包（淨重壹點伍柒公克、空包裝重零點參參公克）沒收銷燬
之。
    事  實
一、乙○○前於民國92年間，因施用毒品案件，經本院裁定送勒
    戒處所觀察、勒戒後，認有繼續施用毒品之傾向，復裁定令
    入戒治處所施以強制戒治，嗣屆滿6 月認無繼續戒治之必要
    ，而於93年6 月15日釋放出所，並由臺灣高雄地方法院檢察
    署檢察官於93年6 月23日以93年度戒毒偵字第730 號為不起
    訴處分確定。復因施用毒品案件，經本院以94年度訴字第40
    61號判決判處應執行有期徒刑10月，並於95年6 月19日確定
    。詎其仍不知悔改，明知海洛因、甲基安非他命業經公告列
    為毒品危害防制條例第2 條第2 項之第一級、第二級毒品，
    不得非法持有、施用，竟於前開強制戒治程序執行完畢釋放
    後之5 年內，基於施用第一級毒品之犯意，於95年8 月14日
    16時許回溯24小時內某時（不包含為警查獲後受公權力拘束
    時間），在高雄市三民區○○○路○路旁，施用第一級毒品
    海洛因1 次。另基於施用第二級毒品之犯意，於95年8 月14
    日16時許回溯24小時內某時（不包含為警查獲後受公權力拘
    束時間），在高雄市三民區○○○路○路旁，施用甲基安非
    他命1 次。嗣為警於95年8 月14日13時許，在高雄市三民區
    鼎金一巷20號為警盤查查獲，並扣得其所有海洛因1 包（淨
    重1.57公克、空包裝重0.33公克），經採集其尿液送驗後，
    得知上情。
二、案經高雄市政府警察局三民第一分局報請臺灣高雄地方法院
    檢察署檢察官偵查起訴。
    理  由
一、本件被告乙○○所犯為死刑、無期徒刑、最輕本刑為3 年以
    上有期徒刑以外之罪，其於準備程序進行中，就被訴事實為
    有罪之陳述，經告知簡式審判程序之旨，並聽取當事人之意
    見後，本院合議庭裁定由受命法官獨任進行簡式審判程序，
    合先敘明。
二、上揭事實，業據被告乙○○於本院審理中自白不諱，而其為
    警查獲時所採取之尿液，經送請高雄市立凱旋醫院檢驗結果
    ，呈嗎啡及甲基安非他命陽性反應，有該醫院95年8 月21日
    濫用藥物尿液檢驗報告及嫌疑人尿液代碼對照表各1 紙附卷
    可稽。另遭查獲扣案之1 包白色粉末，經送請法務部調查局
    檢驗結果，認含第一級毒品海洛因成分（淨重1.57公克、空
    包裝重0.33公克），有該局95年9 月16日調科壹字第095230
    14830 號鑑定通知書1 紙存卷可參，足認扣案白粉即係第一
    級毒品海洛因無訛，顯見被告上開自白核與事實相符，自可
    採為認定事實之證據。又被告有事實欄所載經強制戒治執行
    完畢之情，有卷附臺灣高等法院被告前案紀錄表1 份可按。
    從而，被告於強制戒治執行完畢釋放後，5 年內再犯本件違
    反毒品危害防制條例第10條之施用第一、二級毒品罪，洵堪
    認定，本件事證明確，自應依法論科。
三、查海洛因、甲基安非他命分屬毒品危害防制條例第2 條第2
    項所稱之第一、二級毒品，不得持有、施用。被告竟分別持
    之以施用，核其所為，係犯毒品危害防制條例第10條第1 項
    之施用第一級毒品罪及同條第2 項之施用第二級毒品罪，其
    施用毒品前後持有該毒品之低度行為，應被其施用之高度行
    為所吸收，不另論罪。又被告所犯上開二罪之間，犯意各別
    ，行為互殊，應予分論併罰。爰審酌被告前有施用毒品之不
    良素行，歷經觀察勒戒、強制戒治程序後，仍未能徹底戒絕
    毒品，顯見意志不堅，且有失政府制定毒品危害防制條例之
    立法美意，本不宜寬貸，惟念其施用毒品乃自戕一己之身體
    健康，尚未害及他人，且犯後尚知坦承犯行等一切情狀，各
    量處如主文所示之刑，並定其應執行之刑，以資儆懲。扣案
    白粉1 包，經送檢驗結果係第一級毒品海洛因等情，已如上
    述，應依毒品危害防制條例第18條第1 項前段規定宣告沒收
    銷燬之。至前開第一級毒品海洛因之包裝因包覆毒品，其上
    顯留有該毒品之殘渣，衡情自難與之剝離，亦應整體視之為
    毒品，連同該包裝併予宣告沒收銷燬之。
據上論斷，應依刑事訴訟法第273 條之1 第1 項、第299 條第1
項前段，毒品危害防制條例第10條第1 項、第2 項、第18條第1
項前段，刑法第11條、第51條第5 款，判決如主文。
本案經檢察官甲○○到庭執行職務。
中    華    民    國    95    年    10    月    31    日
                  刑事第四庭  法  官  林意芳
以上正本證明與原本無異。
如不服本判決，應於收受送達後10日內向本院提出上訴書狀。
中    華    民    國    95    年    10    月    31    日
                              書記官  曾秀鳳
毒品危害防制條例第10條
施用第一級毒品者，處 6 月以上 5 年以下有期徒刑。
施用第二級毒品者，處 3 年以下有期徒刑。


司法院資訊處製作；財團法人民間司法改革基金會備份。
